臺灣彰化地方法院刑事裁定
111年度秩字第33號
移送機關  彰化縣警察局鹿港分局                    
被移送人  賈文宇


上列被移送人因違反社會秩序維護法案件，經彰化縣警察局鹿港
分局以111年4月28日鹿警分偵秩字第1110011209號移送書移送審
理，本院裁定如下：
    主  文
賈文宇吸食或施打煙毒或麻醉藥品以外之迷幻物品，處拘留參日
。扣案之內含強力膠之塑膠袋壹個沒入之。
    理  由
一、被移送人賈文宇於下列時地有違反社會秩序維護法之行為：
  ㈠時間：民國111年4月6日17時30分許。
  ㈡地點：彰化縣○○鎮○○路000號星巴克咖啡店內。
  ㈢行為：被移送人於上開時、地吸食煙毒或麻醉藥品以外之迷
    幻物品即強力膠。
二、被移送人賈文宇固坦承其於上述時間人在上址店內，且警察
    到場處理時，從右口袋掏出內含強力膠之塑膠袋等情不諱，
    然矢口否認有何吸食強力膠之違序行為，辯稱其上完廁所要
    離開時，在廁所洗手台上拿到吸食過的強力膠塑膠袋，不知
    何人所有，要撿出來丟掉云云。惟查：
　㈠被移送人在店裡吸食強力膠之行為，經證人即星巴克店員黃
    長溢於警詢證稱「我看到該男子在吸食強力膠…用塑膠袋蓋
    住口鼻吸氣吐氣」等語甚詳。
　㈡警方到場處理時，發現被移送人緊握其右側口袋，自行取出
    後，為內含強力膠之塑膠袋，此有警方密錄器影像擷圖可憑
    ，且扣案內含強力膠之塑膠袋1個之照片為佐。
　㈢警方密錄器影像中被移送人之衣著，和星巴克店內監視器錄
    影畫面擷圖衣著相同。而且被移送人的確在店內吸食強力膠
    ，鄰近客人離座，應該是察覺被移送人異樣、嗅到怪味所致
    。此有上址星巴克店內監視器錄影擷圖為據。上述影像擷圖
    ，都可佐證人證述有據。
　㈣而且，被移送人如果上廁所時，在洗手台看到不知何人所有
    、內有強力膠之塑膠袋，想盡舉手之勞隨手清理，大可以丟
    在店內垃圾筒，不致於藏放在口袋，攜出店外，在警方到場
    時還緊捏口袋。其辯解脫逸常理，空口否認違序行為，不足
    為憑。其違序行為事證明確，可以認定，應依法處罰。
三、按吸食或施打煙毒或麻醉藥品以外之迷幻物品者，處3日以
    下拘留或新臺幣1萬8千元以下罰鍰，社會秩序維護法第66條
    第1款定有明文。核被移送人所為，係違反社會秩序維護法
    第66條第1款吸食煙毒或麻醉藥品以外之迷幻物品之規定。
    審酌被移送人不顧店內營業中，還有其他消費者，明目張膽
    ，吸食強力膠，勢必造成不特定人恐慌，而且否認違序行為
    ，態度不佳，其過往亦歷多次相同的違序行為，經法院裁處
    罰鍰在案，有臺灣高等法院被告前案紀錄表及各該裁定可憑
    ，素行不良，復參酌其智識程度、家庭經濟狀況等一切情狀
    ，本院認為不應再循往例科處罰鍰，有必要從重處置，故量
    處如主文所示之處罰。扣案之內含強力膠之塑膠袋1個，既
    出於被移送人之口袋，又曾持以吸食強力膠，顯然是屬其所
    有，供違反社會秩序維護法行為所用之物，爰依社會秩序維
    護法第22條第3項前段規定，併宣告沒入。
四、依社會秩序維護法第46條、第66條第1款、第22條第3項前段
    ，裁定如主文。
五、如不服本裁定，得於裁定書送達之翌日起5日內，以書狀敘
    述理由，經本裁定之簡易庭，向同法院普通庭提起抗告。　
中　　華　　民　　國　　111 　年　　5 　　月　　6 　　日
                    刑事簡易庭  法  官  王祥豪  
以上正本證明與原本無異。
如不服本裁定，得於裁定書送達之翌日起5日內，以書狀敘述理
由，經本裁定之簡易庭，向同法院普通庭提起抗告。
中　　華　　民　　國　　111 　年　　5 　　月　　6 　　日
                                書記官  吳芳儀
附錄處罰法條：
社會秩序維護法第66條
有左列各款行為之一者，處三日以下拘留或新臺幣一萬八千元以
下罰鍰：
一、吸食或施打煙毒或麻醉藥品以外之迷幻物品者。
二、冒用他人身分或能力之證明文件者。